臺灣高等法院民事裁定
109年度抗字第718號
抗  告  人  國峻營造股份有限公司（原名互利營造股份有限公
            司）    
法定代理人  李奕璇  

相  對  人  大仲國際人事管理顧問股份有限公司

法定代理人  李子揚  

                      住○○市○○區○○路000號00樓之0                              
上列當事人間請求給付服務費事件，抗告人對於中華民國109年4
月1日臺灣臺北地方法院109年度訴字第1893號裁定提起抗告，本
院裁定如下： 
    主  文
原裁定廢棄。
　　理  由
一、按當事人得以合意定第一審管轄法院。但以關於由一定法律
    關係而生之訴訟為限。前項合意，應以文書證之，民事訴訟
    法第24條定有明文。又管轄權之調查，應僅在認定管轄權有
    無之程度範圍內行之，不得將屬於程序上管轄權事項與屬於
    實體上權利義務事項相互混淆。再按對於私法人或其他得為
    訴訟當事人之團體之訴訟，由其主事務所或主營業所所在地
    之法院管轄，民事訴訟法第2條第2項亦定有明文。
二、本件相對人以抗告人為被告，主張依兩造於民國108年1月29
    日所簽立之清償協議書（下稱系爭協議），請求抗告人給付
    新臺幣（下同）153萬3751元本息。原法院依系爭協議之記
    載，認兩造有合意由臺灣基隆地方法院（下稱基隆地院）管
    轄，依職權裁定將本件訴訟移送基隆地院。抗告人不服，提
    起抗告，其抗告意旨略以：伊並未與相對人簽立系爭協議，
    系爭協議之簽署人蔡瑪莉非伊公司法定代理人，不能代表伊
    公司簽訂合約，系爭協議乃蔡瑪莉個人之行為，兩造間並無
    合意管轄之約定。原法院將本件訴訟移送基隆地院，實有違
    誤，原裁定應予廢棄等語。
三、經查：系爭協議記載立協議書人為「互利營造股份有限公司
    」、法定代理人為「蔡瑪莉」，且於第5條記載：「如因本
    協議書所生之爭執而有涉訟時，各當事人合意以臺灣基隆地
    方法院為第一審管轄法院」，惟立協議書人簽名欄內僅有蔡
    瑪莉之簽名（見原法院司促字卷第9頁之系爭協議）。次查
    ，抗告人之法定代理人已於108年1月16日變更為李奕璇，抗
    告人亦更名為國峻營造股份有限公司，並於108年1月29日辦
    理公司變更登記，有抗告人所提公司變更登記表可稽（見本
    院卷第9頁）。故自形式上觀之，蔡瑪莉於108年1月29日簽
    立系爭協議時已非抗告人之法定代理人，難認得代表抗告人
    簽立系爭協議，故抗告人主張其未與相對人有合意管轄之約
    定，應為可取。兩造既無合意管轄之約定，而抗告人之主營
    業所設於臺北市○○區○○路000○000號（見本院卷第9頁），則
    依民事訴訟法第2條第2項規定，抗告人對相對人之本件訴訟
    ，由抗告人之主營業所所在地之法院即原法院管轄，並無不
    合。原法院以兩造已有合意約定以基隆地院為第一審管轄法
    院，而依職權將本件移送由基隆地院管轄，自有未洽。抗告
    意旨指摘原裁定不當，聲明廢棄，為有理由，爰將原裁定廢
    棄，發回原法院另為適當處理。
四、爰裁定如主文。　　
中　　華　　民　　國　　109 　年　　6 　　月　　15　　日
                  民事第二十五庭
                      審判長法  官  謝碧莉
                            法  官  王本源
                            法  官  陳月雯
正本係照原本作成。
不得聲明不服。
中　　華　　民　　國　　109 　年　　6 　　月　　15　　日

  　　　　　　　　　　　　　書記官  侯雅文